臺灣嘉義地方法院刑事判決　　　　　　　　　　　　　　九十一年度易字第一五號
　　公　訴　人　臺灣嘉義地方法院檢察署檢察官
　　被　　　告　甲○○
　　　　　　　　丙○○
　　　　　　　　丁○○
　　　　　　　　乙○○
　　右三人共同　嚴庚辰
　　選任辯護人
右列被告因傷害案件，經檢察官提起公訴（九十年度調偵字第三○八號），本院判決
如左：
    主  文
甲○○傷害人之身體，處有期徒刑月，如易科罰金，以佰元折算壹日。
丙○○傷害人之身體，處有期徒刑月，如易科罰金，以佰元折算壹日。
丁○○、乙○○共同傷害人之身體，處有期徒刑肆月，如易科罰金，以佰元折算壹
日。
    事  實
一、甲○○於民國九十年六月十一日凌晨五時許，在嘉義市○○○路三二○號冠美理
    髮廳內，因細故與負責人丙○○發生爭執，雙方竟各萌普通傷害之犯意，徒手互
    毆，致丙○○受有頭部外傷血腫、右手肘及右手背挫裂傷之傷害，甲○○則受有
    左肩頸部挫傷、右肩頸部抓擦傷、胸部擦傷之傷害。於同年七月十四日下午二時
    三十分許，甲○○、丙○○又因和解事宜再度口角，丙○○竟另行起意（此部份
    未據起訴），並與丁○○、乙○○共同基於普通傷害之犯意聯絡，推由丁○○、
    乙○○二人將甲○○壓倒在地，徒手毆打，致甲○○受有頭部外傷合併眩暈痛、
    鼻樑腫痛、流鼻血、右側頭部痛、右側背痛、右肩痛等傷害。
二、案經丙○○、甲○○分別訴由嘉義市警察局第一分局報告臺灣嘉義地方法院檢察
    署檢察官偵查起訴。
    理  由
一、被告甲○○、丙○○部分
（一）訊據被告甲○○、丙○○均矢口否認有何傷害犯行，甲○○辯稱：是丙○○自
      行出手推打才受傷云云，丙○○辯稱：有和甲○○拉扯，但沒有打人云云。
（二）惟查：右揭犯罪事實，業據告訴人即被告丙○○、甲○○分別指訴甚詳，並有
      丙○○提出之新陽醫院診斷證明書一紙與甲○○提出之陳仁德醫院驗傷診斷書
      一紙在卷可稽（警卷第二二、二三頁），而被告甲○○、丙○○均坦認案發當
      時只有伊二人在場，被告丙○○對於曾出手拉扯甲○○一節復直承不諱，足見
      當時二人所受之傷害係互毆所致，其二人所辯，無非事後卸責之詞，本院又查
      無甲○○或丙○○有何符合正當防衛阻卻違法之情形，事證明確，甲○○、丙○○傷害之犯行均堪認定。
二、被告丁○○、乙○○部分
（一）訊據被告丁○○、乙○○亦矢口否認有何傷害犯行，被告丁○○辯稱：甲○○
      有踢到我的腳、撞到理髮椅，我左手殘障，不可能打甲○○云云，被告乙○○
      辯稱：我比甲○○矮，不可能勒住他的脖子云云。
（二）惟查：右揭犯罪事實，業據告訴人甲○○指訴甚詳，並有其提出之陳仁德醫院
      驗傷診斷書一紙在卷可稽（警卷第二四頁），而被告丁○○、乙○○均坦認案
      發當時只有甲○○、丙○○與伊二人在場，依被告丁○○前開所辯，告訴人甲○○既然踢到被告丁○○且撞到理髮椅，顯見當時雙方確曾發生衝突無疑，而
      被告丁○○左上肢殘障、被告乙○○矮於告訴人甲○○約二十公分等情，雖據
      本院當庭勘驗屬實（本院卷第五三、五四頁），然告訴人甲○○既堅稱當時是
      被押在地上等語（警卷第六頁正面），且被告丁○○、乙○○客觀上顯非羸弱
      之人，足推被告丁○○、乙○○係先將甲○○壓倒在地始予以毆打成傷，是尚
      難以其二人之身體狀況為彼等有利之認定。從而被告丁○○、乙○○所辯，亦
      屬事後卸責之詞，事證明確，被告丁○○、乙○○共同傷害之犯行，同堪認定
      。另告訴人甲○○指稱丙○○有與被告丁○○、乙○○先將理髮廳大門擋住，
      被告丁○○、乙○○再予以毆打（警卷第五頁反面、第六頁正面、第十頁反面
      、第十一頁正面），依此以觀，丙○○就本次傷害犯行應有犯意聯絡、行為分
      擔，附此敘明。
三、核被告甲○○、丙○○、丁○○、乙○○所為，均係犯刑法第二百七十七條第一
    項之普通傷害罪。被告丙○○、丁○○、乙○○三人就第二次傷害被告甲○○之
    犯行，有犯意之聯絡及行為之分擔，皆為共同正犯。爰審酌被告四人所犯，均已
    造成他人身心之痛苦，被告丁○○、乙○○以圍毆方式為之，情節較重，被告四
    人犯後均未能坦認犯行，猶飾詞辯解，且至今未賠償損害，難認有具體悔過之態
    度及其他一切情狀，分別量處如主文所示之刑，並諭知易科罰金之折算標準，以
    資儆懲。
四、被告丙○○於九十年七月十四日與被告丁○○、乙○○共同傷害甲○○犯行部分
    ，未據起訴，且該次與其第一次傷害甲○○部分，時日相隔甚久，復因係第一次
    傷害和解事宜所引發，應無概括犯意，難認有連續犯之裁判上一罪關係，本院無
    從一併審理，宜由檢察官另行偵查，附此敘明。
據上論斷，應依刑事訴訟法第二百九十九條第一項前段，刑法第二十八條、第二百七
十七條第一項、第四十一條第一項前段，罰金罰鍰提高標準條例第一條前段、第二條
，判決如主文。
本案經檢察官陳昭廷到庭執行職務。
中      華      民      國    九十一    年      五      月     十三     日
                                      臺灣嘉義地方法院刑事第一庭
                                          審判長法  官  許  進  國
                                                法  官  馮  保  郎
                                                法  官  廖  政勝
右正本證明與原本無異。
如不服本判決，應於判決送達後十日內向本院提出上訴狀( 應附繕本 )。
中      華      民      國    九十一    年      五      月     十三     日
                                                書記官  陳  湘  蓉
附錄本案論罪科刑法條全文：
刑法第二百七十七條第一項
傷害人之身體或健康者，處三年以下有期徒刑、拘役或一千元以下罰金。
